Inventaris van het archief van het klooster van de Heilige Bartholomeus in Jeruzalem
Nationaal Archief, Den Haag
- Financieel beheer., B.
  - Landerijen en huizen., II.
    - Delft., 5.
      - Eigendomsbewijs voor Dirc van Bleyswijck van 2 1/2 morgen poortland, afkomstig van Cornelys van Dorp., Met oudere verkoopakte d.d.; 1466; 1439; 17.1, 17.2; 2 charters
        - 1466, 17.1
          127 1466 Juli 8
          Schepenen in Delft oorkonden, dat Cornelys van Dorp heeft verkocht aan Dirc van Bleyswijc het land, vermeld in de brief d.d. 1439 Januari 13, waardoor deze gestoken is (zie regest no. 71).
          Int jair ons Heren MCCCC zess ende tsestich tsDynxdages opten VIIIen dach in Julio.
          Oorspr. (Inv. no. 17). Met twee schepenzegels in groene was.
          Zie de noot bij regest no. 71.
        - 1439, 17.2
          71 1439 Januari 13
          Schepenen in Delft oorkonden, dat jonkvrouw Clemeyns van der Boichorst, Symons wed. uit de Lier, heeft verkocht aan jonkvrouw Alijt van de Woude, wed. van Jan van de Dorp, 2½ morgen poortland aan de Zuidzijde van de Watersloot.
          Int jair ons Heren MCCCC acht ende dertich tsDinxdages na de heiligen Dertiendage.
          a. Oorspr. (Inv. no. 17). Met twee schepenzegels in groene was. Met transfix d.d. 1466 Juli 8 (zie regest no. 127).
          b. Afschrift in Inv. no. 3 fo. XVI verso.
          In dorso van het oorspr. staat: "Ic Dirck van Bleyswijck Jacopsz. hebbe vercoft dit lant alsoe vry ende onvry alst is by de hoep sonder maet behoudelic dats Dirc nyet belast en heyt. Ende dit lant hebben de Katusers of de bewaerders Dirc betaelt". Het opschrift boven het afschrift luidt: "Littera antiqua de redditibus emptis a Dirc van Bleyswick".
      - Eigendomsbewijs voor Danell van Oudewater, Met oudere verkoopakte en een toepassingsbrief.; 1466; 1446-1464; 17A.1 - 17A.4; 4 charters (getransfigeerd)
        (reg. no. 81, 129 en suppl. 6 en 9)
        - 1466, 17A.1
          129 1466 december 9
          Schepenen in Delft oorkonden, dat Gerryt Jacopsz. heeft verkocht aan broeder Danel van Oudewater, prior van het klooster der Carmeliten te Hairlem, en het klooster 7 hont poortland, vermeld in de brieven, waardoor deze gestoken is (zie no. 82).
          Int jair ons Heren MCCCC zes ende tsestich tsDinxdages opten IXen dach in Decembris.
          Oorspr. (Inv. no. 17A.1). Met de zegels van de schepenen Symon Damnaesz. en Heynrick Jansz. in groene was. Afschrift in Inv.no. 3 folio XXII.
          Van de drie brieven, waardoor deze gestoken is, is alleen de eerste in het cartularium opgenomen.
        - 1464, 17A.2
          Supplement 9 1464 januari 10
          Pieter Claes Pietersz. en Jacob van Bleyswijc Gerytsz, schepenen in Delft oorkonden dat Jacob Roelofsz, heeft verkocht aan Geryt Jacobsz., het land, vermeld in de brieven, dd. 1446 november 18 en 1447 december waardoor deze gestoken is (reg.no. 82 en suppl. no. 6
          Int jair ons Heren MCCCC drie ende tsestich tDynsdagen opten xen dach in Januario.
          Oorspr. (Inv. no. 17A.2). Met de zegels van beide oorkonders in groene was.
        - 1447, 17A.3
          Supplement 6 1447 december 1
          Jan Gijsbrechtsz en Huge van Wail Dircsz., schepenen van Delft, oorkonden dat Mary Vranck Lambrechts weduwe heeft verkocht aan Jacob Roelofsz 7 hont poortland, vermeld in de brief dd. 1446 november 18, waardoor deze gestoken is (reg.no. 82)
          Int jair ons Heren MCCCC zeven ende veertig tDinxdagen na Sinte Andries dage.
          Oorspr. (Inv. no. 17A.3). Met zegel van Jan Gijsbrechtsz en rest van dat Huge van Wail Dircsz in groene was.
        - 1446, 17A.4
          82 1446 november 15
          Schepenen in Delft oorkonden, dat Mary Vranck Lambrechtsz. wed. is gepacht voor 9 pond Hollandsch jaarlijks de derden penning meer wegens verschenen rente en dat zij in panding heeft ontvangen 7 hont poortland aan de Zuidzijde van de Watersloot buiten het poorthuis.
          Int jair ons Heren MCCCC zes ende viertich tsDynxdages na sinte Martijns dage in de winter.
          Oorspr. (Inv. no. 17A.3). Met de zegels van de schepenen Boudijn Heijmansz. en Jan Gijsbrechtsz. in groene was. Afschrift in Inv.no. 3 folio XXII.
          Door het oorspronkelijke van deze brief waren dire andere gestoken waarvan alleen de laatste d.d. 1466 december 9 in het cartularium is opgenomen (zie no. 129).
      - Erfpacht brief voor Danell van Oudewater, Met oudere pachtbrieven van; 1466; 1456 en 1464; 17B.1 - 17B.3; 3 charters (getransfigeerd)
        (reg. no. 101, 130 en suppl. 8)
        - 1466, 17B.1
          139 1466 december 9
          Schepenen in Delft oorkonden, dat Gerryt Jacopsz. heeft verkocht aan broeder Danel van Oudewater, prior van het klooster der Carmeliten te Hairlem, de erfhuur van het land, vermeld in brieven, waardoor deze gestoken is (zie no. 101).
          Int jair ons Heren MCCCC zes ende tsestich tsDinxdages opten IXen dach in Decembri.
          Oorspr. (Inv. no. 17B.1). Met de zegels van de schepenen Symon Damnaesz. en Heynrinck Jansz. in groene was. Afschrift in Inv.no. 3 folio XXII.
        - 1464, 17B.2
          Supplement 8 1464 januari 10
          Pieter Claes Pietersz. en Jacob van Bleyswijc Gerytsz., schepenen in Delft, oorkonden dat Jacob roelofsz aan Geryt Jacobsz. in erfhuur heeft gegegven het land vermeld in de brief d.d. 1456 juli 22, waardoor deze gestoken is (reg.no. 101)
          Int jair ons Heren MCCCC vier ende tseschich ten dynxdagen opten xen dach in januario.
          Oorspr. (Inv. no. 17B.2).
        - 1456, 17B.3
          101 1456 juli 22
          Schepenen in Delft oorkonden dat Willem Dirxz. in erfhuur heeft gegeven ana Jacob Roelofsz. 2 morgen 1 1/2 hont poortland Zuidwaarts van de Watersloot buiten het poirthuis
          Int jair ons Heren MCCCC zes ende vijftich opten XXIIen dach in Julio
          Oorspr. (Inv. no. 17B.3). Met de zegels van de schepenen Jan Vranckenz. en Claes Ofhuys in groene was. Afschrift in inv.no. 3 fol. XXII verso
          Door het oorspronkelijke van deze brief waren dire andere gestoken waarvan alleen de laatste d.d. 1466 december 9 in het cartularium is opgenomen (zie no. 130).
      - Erfpachtbrief van 5 morgen 23 roeden land, toebehorende aan het klooster te Rijnsburg., 1470; 18; 1 charter
        (reg. no. 149)
        149 1470 Mei 18
        Elyzabeth van Mattenesse, abdis, en gemeen convent van het klooster te Reynsburch geven in erfpacht aan de Carathuysers bij Delft 5 morgen 23 roeden land aan de Westzijde van genoemde stad.
        Gedaen int jaer ons Heren duysent vierhondert ende tseventich opten achtyensten dach van Meyemaant.
        a. Oorspr. (Inv. no. 18). Met geschonden conventszegel in roode was.
        b. Afschrift in Inv. no. 3 fo. XV.
        c. Afschrift in Inv. no. 7 fo. 2.
      - Eigendomsbewijs van een huis met erf, afkomstig van de Heiligen Geest te Delft., Met oudere akte van vrijwaring d.d.; 1471; 1469; 19.1, 19.2; 2 charters (getransfigeerd)
        (reg. nos. 143 en 171)
        - 1471, 19.1
          171 1471 Mei 21
          Schepenen in Delft oorkonden, dat de Heilige-Geestmeesters hebben verkocht aan de Cartuyseren buiten Delft de tuin met erf en daarop staand huis, vermeld in de brief d.d. 1469 November 27, waardoor deze gestoken is (zie regest no. 143).
          Int jair ons Heren MCCCC een ende tseventich tsDynxdages opten XXIen dach in Meye.
          a. Oorspr. (Inv. no. 19.1). Met twee schepenzegels in papier genaaid.
        - 1469, 19.2
          143 1469 November 27
          Schepenen in Delft oorkonden, dat de burgemeesters aldaar beloofd hebben de Heiligen-Geestmeesters te zullen vrijwaren broeder Jan's tuin en erf met het daarop staande huis, gelegen aan de Zuidzijde van de Watersloot buiten het poorthuis, die zij dezen verkocht hebben.
          Int jair ons Heren MCCCC negen ende tsestich tsManendages nae sinte Katrynen dage.
          a. Oorspr. (Inv. no. 19.2). Met twee schepenzegels in papier genaaid. Met transfix. d.d. 1471 Mei 21 (zie regest no. 171).
          b. Afschrift in Inv. no. 3 fo. XVI.
      - Eigendomsbewijs van 2 1/2 morgen poortland, afkomstig van de Heiligen Geest te Delft., 1473; 20; 1 charter
        (reg. no. 179)
        179 1473 Mei 4
        Schepenen in Delft oorkonden, dat de Heilige-Geestmeesters hebben verkocht aan de Karthuizers buiten Delft ¼ van 10 morgen poortland geheeten Caluwaerts saet aan de Buitenweg ten Westen van de stad.
        Int jaire ons Heren MCCCC drie ende tseventich tsDynxdages opten IIIIen dach in Meye.
        a. Oorspr. (Inv. no. 20). Met twee schepenzegels in papier genaaid.
      - Eigendomsbewijs van een boomgaard met woning, afkomstig van het klooster van de Carmelieten te Haarlem., 1475; 21; 1 charter
        (reg. no. 188)
        188 1475 Februari 6
        Prior, lector, supprior, senior, clavarii en de overige broeders van het Hairlemsche klooster van de orde van Maria op de Mons Carmel verkopen aan het klooster Vallis Sti. Bartholomei in Jerusalem bij Delft van de orde van de Karthuizers een boomgaard, groot ongeveer 3 morgen, met een woning aldaar.
        Datum in nostro pretacto conventu Hairlemensi anno Domini millesimo quadringentesimo septuagesimo quinto die vero Februarii sexta.
        a. Oorspr. (Inv. no. 21). Met het conventszegel in papier genaaid.
        b. Afschrift in Inv. no. 3 fo. XXIII verso.
      - Eigendomsbewijs van een huis met erf en 2 hont poortland, afkomstig van Jacop en Adriana Jans kinderen., Met oudere verkoopakten d.d.; 1477; 1452-1473; 22; 8 charters (getransfigeerd)
        (reg. nos. 94, 96, 112, 120, 132, 166, 180 en 191)
        - 1452, getransfigeerd, 22.8
          94 1452 November 17
          Schepenen in Delft oorkonden, dat Mary Vranc Lambrechts wed. is gepacht voor 4 pond 2 schellingen 10 penningen aan verschenen rente en daarvan de 3en penning meer, en dat zij in panding heeft ontvangen 2 hont poortland aan de Zuidzijde van de Watersloet.
          Int jair ons Heeren MCCCC twee ende vijftich tsFrydages nae sinte Martijns dage in de winter.
          a. Oorspr. (Inv. no. 22). Met twee schepenzegels in papier genaaid. Met zeven transfixen d.d. 1453 October 2, 1461 April 1, 1465 Maart 5, 1468 April 25, 1471 Mei 7, 1473 October 5 en 1477 April 14 (zie de regest nos.96, 112, 120, 132, 166, 180 en 191).
          b. Afschrift in Inv. no. 3 fo. XXIII.
          Het opschrift boven het afschrift luidt: "Littera de II hont lants circa pomerium nostrum dictum vulgariter de Duerniet". Het cartularium heeft verkeerdelijk "Tsinxdages voor" "tsFrydages".
        - 1453, getransfigeerd, 22.7
          96 1453 October 2
          Schepenen in Delft oorkonden, dat Mary Vranck Lambrechts wed. heeft verkocht aan Jan Jacobsz. 2 hont poortland, vermeld in de brief d.d. 1452 November 17, waardoor deze gestoken is (zie regest no. 94).
          Int jair ons Heren MCCCC drie ende vijftich tsDynxdages na sinte Baven dage.
          Oorspr. (Inv. no. 22). Met twee schepenzegels in papier genaaid. Met zes transfixen d.d. 1461 April 1, 1465 Maart 5, 1468 April 25, 1471 Mei 7, 1473 October 5 en 1477 April 14 (zie de regest nos.112, 120, 132, 166, 180 en 191).
        - 1461, getransfigeerd, 22.6
          112 1461 April 21
          Schepenen in Delft oorkonden, dat Jacob Jansz. heeft verkocht aan Dirc Aerntsz. 2 hont poortland, vermeld in de brieven d.d. 1452 November 17 en 1453 October 2, waardoor deze gestoken is (zie de regest nos.94 en 96).
          Int jair ons Heren MCCCC een ende tsestich tsDynxdages opten XXIen dach in April.
          Oorspr. (Inv. no. 22). Met twee schepenzegels in papier genaaid. Met vijf transfixen d.d. 1465 Maart 5, 1468 April 25, 1471 Mei 7, 1473 October 5 en 1477 April 14 (zie de regest nos.120, 132, 166, 180 en 191).
        - 1465, getransfigeerd, 22.5
          120 1465 Maart 5
          Schepenen in Delft oorkonden, dat Dirck Aerntsz. heeft verkocht aan Claes Bertelmeesz. 2 hont land, vermeld in de brieven d.d. 1452 November 17, 1453 October 2 en 1461 April 1, waardoor deze gestoken is (zie de regest nos.94, 96 en 112).
          Int jair ons Heren MCCCC vier ende tsestich tsDynxdages opten Ven dach in Maerte.
          Oorspr. (Inv. no. 22). Met twee schepenzegels in papier genaaid. Met vier transfixen d.d. 1468 April 25, 1471 Mei 7, 1473 October 5 en 1477 April 14 (zie de regest nos.132, 167,180 en 191).
        - 1468, getransfigeerd, 22.4
          132 1468 April 25
          Schepenen in Delft oorkonden, dat Vechter Vellaertsz. heeft verkocht aan Willem Hugenz. een huis met erf, vermeld in de brieven d.d. 1452 November 17, 1453 October 2, 1461 April 1 en 1465 Maart 5, waardoor deze gestoken is (zie de regest nos.94, 96, 112 en 120).
          Int jair ons Heren MCCCC acht ende tsestich tsDynxdages opten XXVen dach in Aprill.
          Oorspr. (Inv. no. 22). Met twee schepenzegels in papier genaaid. Met drie transfixen d.d. 1471 Mei 7, 1473 October 5 en 1477 April 14 (zie de regest nos.166, 180 en 191).
        - 1471, getransfigeerd, 22.3
          166 1471 Mei 7
          Schepenen in Delft oorkonden, dat Willem Hugenz. heeft verkocht aan Jacop Jansz. een huis en erf met 2 hont poortland, vermeld in de brieven d.d. 1452 November 17, 1453 October 2, 1461 April 1, 1465 Maart 5 en 1468 April 25, waardoor deze gestoken is (zie de regest nos.94, 96, 112, 120 en 132).
          Int jair ons Heren MCCCC een ende tseventich tsDynxdages opten VIIen dach in Meye.
          Oorspr. (Inv. no. 22). Met twee schepenzegels in papier genaaid. Met twee transfixen d.d. 1473 October 5 en 1477 April 14 (zie de regest nos.180 en 191).
        - 1473, getransfigeerd, 22.2
          180 1473 October 5
          Schepenen in Delft oorkonden, dat Jacop Jansz. heeft verkocht aan Adriana Jansdr. een huis en erf met 2 hont poortland, vermeld in de brieven d.d. 1452 November 17, 1453 October 2, 1461 April 1, 1645 Maart 5, 1468 April 25 en 1471 Mei 7, waardoor deze gestoken is (zie de regest nos.94, 96, 112, 120, 132 en 166).
          Int jaire ons Heeren MCCCC drie ende tseventich tsDynxdages opten vijften dach in Octobri.
          Oorspr. (Inv. no. 22). Met twee schepenzegels in papier genaaid. Met transfix d.d. 1477 April 14 (zie regest no. 191).
        - 1477, getransfigeerd, 22.1
          191 1477 April 14
          Schepenen in Delft oorkonden, dat Jacop Jansz. en Adriana Jansdr. hebben verkocht aan de Karthuizers buiten Delft 2 hont poortland, vermeld in de brieven d.d. 1452 November 17, 1453 October 2, 1461 April 1, 1465 Maart 5, 1468 April 25, 1471 Mei 7 en 1473 October 5, waardoor deze gestoken is (zie de regest nos.94, 96, 112, 120, 132, 166 en 180).
          Int jair ons Heren duysent vierhondert zeven ende tseventich tsDynxdages opten viertiensten dach in Aprill.
          a. Oorspr. (Inv. no. 22). Met twee schepenzegels in papier genaaid.
      - Akte, waarbij het klooster een rente van 11 pond Hollands jaarlijks uit een tuin en boomgaard aflost., 1477; 23; 1 charter
        (reg. no. 197)
        197 1477 Mei 29
        Jan Willemsz. verkoopt aan de Karthusers buiten Delft een rente van 11 pond Hollands jaarlijks uit een tuin en boomgaard aan de Zuidzijde van de Waterslootschen weg, de Karthusers toebehorende.
        Gescreven opten XXIXen dach in Meye int jair ons Heeren MCCCC zeven ende tseventich.
        a. Oorspr. (Inv. no. 23). Met de zegels van Jacop Jacop Lambrechtsz. zoon en Jacop van Bleyswijck Gerytsz. in papier genaaid.
        b. Afschrift in Inv. no. 3 fo. XXII verso.
        In dorso van het oorspr. staat: "De redemptione pomerii".
      - Akte van kaveling, waarbij het klooster 2 1/2 morgen 2 hont land verwerft., 1477; 24; 1 charter
        (reg. no. 199)
        199 1477 Augustus 19
        Jan Michielsz., priester, Aelbrecht en Aechte, Aelbrechts kinderen, kavelen met de Karthuizers buiten Delft een perceel land tussen de stadsbuitenweg en de Madesloot zoo, dat de Karthuizers daarvan 2½ morgen 2 hont, en zij 2 morgen ontvangen.
        Gescreven op de XIX dach in Oichst int jair ons Heeren dusent vierhondert zeven ende tseventich.
        a. Oorspr. (Inv. no. 24). Met de zegels van Aelbrecht voornoemd en van Jacob van Bleyswijck Gerytsz. in papier genaaid.
        b. Afschrift in Inv. no. 3 fo. XV verso.
      - Stukken betreffende de eigendom van 7 morgen land, afkomstig van Jan Souck Aelbrechtsz. en Jan Michielsz., Met oudere verkoopakten d.d.; 1488 en 1489; 1472; 25.1 - 25.3; 3 charters
        (reg. nos. 177, 252 en 254)
        - 1472, 25.1
          177 1472 Juni 8
          Willem Pijn Aelbrechtsz. verkoopt aan heer Jan Souc en Aecht Aelbrechtsdr., zijn broeder en zuster, ? van 7 morgen land aan de Westzijde van Delft.
          Int jaer ons Heren MCCCC twe ende seventich opten achten dach in Junio.
          Oorspr. (Inv. no. 25). Met het zegel van de oorkonder in papier genaaid.
        - 1488, 25.2
          252 1488 Maart 18
          Schepenen in Delft oorkonden, dat heer Jan Souck Aelbrechtsz., priester, heeft verkocht aan de Karthuizers buiten Delft ? van 7 morgen land aan de Buytenwech ten Westen van de stad.
          Gedaen int jair ons Heren MCCCC zeven ende tachtich Dynsdaichs opten XVIIIen dach in Maerte.
          a. Oorspr. (Inv. no. 25). Met twee schepenzegels in papier genaaid.
          b. Afschrift in Inv. no. 3 fo. LX verso.
          c. Afschrift in Inv. no. 7 fo. 1.
        - 1489, 25.3
          254 1489 Juli 21
          Schepenen in Delft oorkonden, dat heer Jan Michielsz., priester, heeft verkocht aan de Karthuizers buiten Delft ? van 7 morgen land aldaar aan de Buitenwech.
          Gedaan int jair ons Heren MCCCC negen ende tachtich Dynsdages opten XXI dach in Julio.
          c. Afschrift in Inv. no. 7 fo. 1 verso.
      - Eigendomsbewijs van 3 1/2 morgen land, afkomstig van Haze Maertijn Dircxz. wed. en Pietre, vrouw van Jan Mathijsz., Met oudere verkoopakten d.d.; 1511; 1491-1502; 26.1 - 26.5; 5 charters (getransfigeerd)
        (reg. nos. 259, 281, 289, 290 en 313)
        - 1491, getransfigeerd, 26.5
          259 1491 Maart 15
          Schepenen in Delft oorkonden, dat Jan Huge Willemsz. heeft verkocht aan Symon Claesz. 3½ morgen poortland aan de Oostzijde van de stad.
          Int jair ons Heren MCCCC ende tnegentich Dynsdages opten XV dach in Maerte.
          a. Oorspr. (Inv. no. 26). Met twee schepenzegels in papier genaaid. Met vier transfixen, waarvan oen d.d. 1500 Februari 18, twee d.d. 1502 April 12 en een d.d. 1511 Januari 21 (zie de regest nos.281, 289, 290 en 313).
          b. Afschrift in Inv. no. 3 fo. LXXXI.
          Het opschrift boven het afschrift luidt: "Littera de 3½ marghen lants by Duvelsgat, gecoemen van broeder Claes Lambrechtsz."
        - 1500, getransfigeerd, 26.4
          281 1500 Februari 18
          Schepenen in Delft oorkonden, dat Cornelis, Katrijn en Gertruydt, Jan Hugens kinderen, mede voor Atalia hun zuster hebben verkocht aan Symon Claesz. de Verwer hun rechten op het land, vermeld in de brief d.d. 1491 Maart 15, waardoor deze gestoken is (zie regest no. 259).
          Int jair ons Heeren MCCCC negen ende tnegentich Dynsdages opten XVIII dach in Februario.
          Oorspr. (Inv. no. 26). Met twee schepenzegels in papier genaaid. Met drie transfixen, waarvan twee d.d. 1502 April 12 en een d.d. 1511 Januari 21 (zie de regest nos.289, 290 en 313).
        - 1502, getransfigeerd, 26.3
          289 1502 April 12
          Schepenen in Delft oorkonden, dat Nyese Symon Claesz. wed. heeft verkocht aan Maertijn Dircx. en Jan Mathijsz. van Aemstelredam het land, vermeld in de brieven d.d. 1491 Maart 15 en 1500 Februari 18, waardoor deze gestoken is (zie de regest nos.259 en 281).
          Int jair ons Heren MCCCCC ende twee Dynsdages opten XII dach in April.
          Oorspr. (Inv. no. 26). Met twee schepenzegels in papier genaaid. Met twee transfixen d.d. 1502 April 12 en 1511 Januari 21 (zie de regest nos.290 en 313).
        - 1502, getransfigeerd, 26.2
          290 1502 April 12
          Schepenen in Delft oorkonden, dat Cornelis Symonsz. heeft verkocht aan Maertijn Dircxz. en Jan Mathijsz. van Aemstelredam zijn aandeel in het land, vermeld in de brieven d.d. 1491 Maart 15, 1500 Februari 18 en 1502 April 12, waardoor deze gestoken is (zie de regest nos.259, 281 en 289).
          Int jair ons Heeren MCCCCC ende twee Dynsdages opten XII dach in April.
          Oorspr. (Inv. no. 26. Met twee schepenzegels in papier genaaid. Met transfix d.d. 1511 Januari 21 (zie regest no. 313).
        - 1511, getransfigeerd, 26.1
          313 1511 Januari 21
          Schepenen in Delft oorkonden, dat Haze Maertijn Dircxz. wed. en Pietre, vrouw van Jan Mathijsz., hebben verkocht aan de Karthuizers buiten Delft het land, vermeld in de brieven d.d. 1491 Maart 15, 1500 Februari 18 en 1502 April 12, waardoor deze gestoken is (zie de regest nos.259, 281, 289 en 290).
          Int jair ons Heren MCCCCC ende thien Dynsdages opten XXI dach in Januario.
          a. Oorspr. (Inv. no. 26). Met twee schepenzegels in papier genaaid.
      - Eigendomsbewijs van een erf, afkomstig van Symon Henrickz., Met oudere verkoopakte d.d.; 1553; 27.1, 27.2; 2 charters (getransfigeerd)
        (reg. nos. 398 en 399)
        - 1553 maart 7, getransfigeerd, 27.2
          398 1553 Maart 7
          Schepenen in Delfft oorkonden, dat Engebrecht Cornelisz. heeft verkocht aan Symon Heinricx een verbrand erf buiten de Watersloot.
          Gedaen de sevenden Martii anno XVC twee ende vijftich stilo Delphico.
          Oorspr. (Inv. no. 27). Met twee schepenzegels in groene was. Met transfix d.d. 155 Maart 38 (zie no 399).
        - 1553 maart 8, getransfigeerd, 27.1
          399 1553 Maart 8
          Symon Henrickz. transporteert aan de Katusers buiten Delft het erf, vermeld in de brief d.d. 1553 Maart 7, waardoor deze gestoken is (zie regest no. 398).
          Dezen VIIIen Marcii anno XVC twee ende vijftich stilo Delphico.
          Oorspr. (Inv. no. 27). Met het zegel van de oorkonder in groene was.
      - Akte, betreffende de huur van een perceel land, de Karthuizers toebehorende., 1567; 28; 1 charter
        (reg. no. 413)
        413 1567 September 5
        Vier arbiters doen uitspraak tussen Dirc Lourisz. en de Kathuysers buiten Delft, zóó, dat aan eerstgenoemde, wegens tekort aan maat, dat een perceel land, dat hij sinds 32 jaar van de Kathuysers in huur heeft en dat geschat was op 4 morgen 2 hont, bleek te hebben, 48 carolusguldens, die hij de Kathuysers volgens obligatie schuldig is, zullen worden kwijtgescholden.
        Anno XVC zeven ende tsestich opten vijffden September
        Oorspr. (Inv. no. 28). Onderteekend door Dierick Louwerisz. en de vier arbiters.
        Blijkens Inv. no. 3 fol. VII, was dit poortland.
    - Dirksland., 6.
      - Eigendomsbewijs van 5 1/2 gemet land, afkomstig van Jacob Pijnsz. erfgenamen., 1537; 29; 1 charter
        (reg. no. 380)
        380 1537 Maart 5
        Willem, Pieter, Jan, Dirck en Aelbrecht, Pijns zoons, en Jacob de Jonge, Jan de Heuyter en Adam van der Duyn voor hun vrouwen, allen erfgenamen van mr. Jacob Pijnsz. en jonkvrouw Geeryt Claes Corffsdr., hun ouders, geven aan de Cathuysers buiten Delft 5½ gemet land in Diricxlandt, waarvoor het klooster jaarlijks eens in de Vasten een zalm moet koopen, aan iederen conventuaal een pint Rijnwijn uitdeelen en voor de ouders van de schenkers bidden.
        Opten Ven dach in Maerte XVC zes ende dertich nae de loop tsHooffs van Hollandt.
        a. Oorspr. (Inv. no. 29). Met de zegels van Jacob de Jonge en Adam van der Duyn in roode was.
        b. Afschrift in Inv. no. 3 fo. LXXXVIII.
        c. Afschrift in Inv. no. 7 fo. 26.
    - Geervliet., 7.
      Zie Inv. no. 60.
    - Grijsoord., 8.
      - Eigendomsbewijs van drie percelen land, groot 44 gemeten 37 roeden, 9 gemeten 50 roeden en 17 gemeten 1/2 lijn 12 1/2 roede, afkomstig van Anthonis jonge Jansz., 1470; 30; 1 charter
        (reg. no. 146)